最高法院刑事判決　　　　　　　　　　　　　　　八十六年度台上字第三三六八號
　　上訴人　甲○○
　　被　告　乙○○
右上訴人因自訴被告殺人未遂等案件，不服台灣高等法院中華民國八十五年七月三十
一日第二審判決（八十五年度上訴字第三一四三號，自訴案號：台灣台北地方法院八
十五年度自字第二八九號），提起上訴，本院判決如左：
    主  文
上訴駁回。
    理  由
本件原判決以上訴人甲○○在第一審之自訴意旨略稱，被告乙○○與賴國洲、許遠東
、宋楚瑜、劉景義、蘇志誠、連戰、張榮發、張家驤、許慶復（後九人部分另經原審
審結）等人，共同掌控媒體、司法、情治系統，草菅人命。利用電影「阿瑪迪斯」中
宮廷樂師「達旁特」害死德國音樂家「莫札特」之方式，以金融經濟迫害謀殺上訴人
全家。復蓄意隱瞞乙○○早年為共產黨之事實，使包含上訴人全家在內之全臺灣一千
二百萬公民陷於錯誤，而交付自己最寶貴的無形財產即選票，使乙○○獲得鉅額不法
所有。乙○○並與連戰共同以手錶賄選，並搭軍機競選圖利；又在媒體散布謊言，利
用行政資源綁票、賄選。乙○○復與其女兒李安妮共同隱其當年曾參加共產黨，且出
賣其臺灣大學同學；又與李安妮共同謀議，共同由李安妮以「粗眉毛」、「軍頭」、
「拿黃旗的人是中共同路人」等語，影射、誹謗郝柏村及新黨，因認被告乙○○與賴
國洲、許遠東、宋楚瑜、劉景義、蘇志誠、連戰、張榮發、張家驤、許慶復等人，涉
犯總統副總統選舉罷免法第七十八條第一項賄選罪、貪污治罪條例第六條第四款公務
員圖利罪、刑法第二百七十一條第二項、第一項殺人未遂罪嫌云云。經查，總統除犯
內亂或外患罪外，非經罷免或解職，不受刑事上之訴究，中華民國憲法第五十二條定
有明文。又對於被告無審判權者，應諭知不受理之判決，並得不經言詞辯論為之，刑
事訴訟法第三百零三條第六款、第三百零七條亦有明文。本件上訴人甲○○提起自訴
，其指為涉犯賄選、公務員圖利、及殺人未遂等罪之被告乙○○，為中華民國現任總
統。依照上開說明，法院對之並無審判權。因認第一審適用刑事訴訟法第三百零三條
第六款、第三百零七條規定，不經言詞辯論，逕為諭知本件自訴不受理之判決，於法
並無不合，而駁回上訴人在第二審之上訴。經核洵無違誤。上訴人上訴意旨猶謂，上
述憲法第五十二條條文所稱「訴究」二字，乃專指「執行」而言，亦即「應依法審判
」而免除執行而言，被告雖為現任總統仍應依法審判云云，指摘原判決不當，要係任
意爭論，非有理由，此部分上訴應予駁回。另上訴人自訴被告涉犯刑法第三百十三條
妨害信用罪、第三百三十九條第一項詐欺罪嫌部分，亦經原審維持第一審諭知自訴不
受理之判決，駁回上訴人在第二審之上訴。上開罪名係屬刑事訴訟法第三百七十六條
第一款所列之案件，既經第二審判決，自不得上訴於第三審法院。上訴人竟復提起此
部分上訴，顯為法所不許，應併予駁回。
據上論結，應依刑事訴訟法第三百九十六條第一項、第三百九十五條前段，判決如主
文。
中      華      民      國    八十六    年      六      月      五      日
                              最高法院刑事第十庭
                                  審判長法官  吳  雄  銘
                                        法官  池  啟  明
                                        法官  陳  宗  鎮
                                        法官  石  木  欽
                                        法官  吳  火  川
      右正本證明與原本無異
                                              書  記  官
中      華      民      國    八十六    年      六      月     十一     日
